# 若税务局在汇算清缴时搞错了，后来退税返还，需要计入当期损益还是追溯重述？

提问人：zoeandlj 时间：2012-02-23 15:07:35
如题，若税务局在汇算清缴时搞错了，后来退税返还，需要计入当期损益还是追溯重述？

回答人：chenyiwei
这是如何区分会计估计变更和前期差错的问题，可参考《计学撮要》第 388 ～ 391 页。 如果已经确定是“税务局汇算清缴搞错了”，则构成前期差错的可能性较大，视其对被审计财务报表的影响确定是否需追溯重述。